【裁判字號】    95,自緝,343
【裁判日期】    950929
【裁判案由】    業務侵占
【裁判全文】
臺灣臺中地方法院刑事裁定             95年度自緝字第343號
自  訴  人  甲○○  48歲民.
被      告  乙○○
上列被告因業務侵占案件，經自訴人提起自訴，本院裁定如下：
    主  文
自訴駁回。
    理  由
一、本件自訴意旨略以：被告乙○○（下稱被告）與同案被告莊
    采玲（業經本院另行審結並裁定駁回自訴確定）係男女朋友
    關係，被告、莊采玲二人於民國八十九年十二月二十八日至
    自訴人甲○○位於臺中市○○○路○段八九之九號三樓之七
    之成衣批發店盤貨，雙方約定寄賣方式，每件衣物銷售價新
    臺幣（下同）三百九十元，由被告抽取一百五十元為業務費
    ，採月結方式，得以支票代現金繳款。詎被告乙○○所交付
    發票人為莊采玲之支票四紙（支票金額合計十三萬五千元）
    ，均因拒絕往來而遭跳票，且被告又於九十年九月七日，至
    自訴人之上址批發店，向自訴人批得十五萬元之成衣貨品後
    潛逃無蹤，因認被告涉犯刑法第三百三十六條第二項之業務
    侵佔罪嫌等語。
二、按法院或受命法官，得於第一次審判期日前訊問自訴人、被
    告及調查證據，訊問及調查結果，如認為案件有刑事訴訟法
    第二百五十二條、第二百五十三條、第二百五十四條之情形
    者，得以裁定駁回其自訴，刑事訴訟法第三百二十六條第三
    項定有明文。又按犯罪事實應依證據認定之，無證據不得推
    定其犯罪事實，刑事訴訟法第一百五十四條第二項定有明文
    。再按刑法第三百三十六條第二項之業務侵占罪，必行為人
    本於業務執行關係而取得支配管理之物，將主觀上變易持有
    為所有之心態加以客觀化於外部之取得行為，始符合犯罪構
    成要件。
三、本件自訴人認被告涉有刑法第三百三十六條第二項之業務侵
    占罪嫌，無非係以卷附莊采玲簽立之前開支票四紙、退票理
    由單、送貨簽收單等為其論據。訊據被告固不否認有於前開
    時地，向自訴人批得前開成衣，期間並有將前開支票四紙（
    支票金額合計十三萬五千元）交予自訴人嗣遭跳票之事實，
    惟堅詞否認有業務侵占犯行，辯稱：前開支票四紙合計十三
    萬五千元之款項中，係兼括向自訴人批得前開成衣之款項及
    另向自訴人借用之借款，且前開價值十五萬元之成衣，係自
    八十九年十二月底起迄九十年九月七日止，陸續向自訴人所
    批得之成衣，並非於九十年九月七日一次向自訴人批得之成
    衣，且嗣因部分成衣遭竊，才一時無法清償成衣貨款予自訴
    人等語。
四、經查，被告交予自訴人之前開支票四紙合計十三萬五千元款
    項中，乃兼括向自訴人批得前開成衣之款項及另向自訴人借
    用之借款，且前開價值十五萬元之成衣，係自八十九年十二
    月底起迄九十年九月七日止，陸續向自訴人所批得之成衣，
    並非於九十年九月七日一次向自訴人批得之成衣等情，除據
    被告陳明在卷外，亦為自訴人所肯認（見本院九十五年六月
    二十六日準備程序筆錄），已難認被告有何基於不法所有之
    意圖，向自訴人批得成衣後故為侵占前開成衣之情事。再參
    諸莊采玲前於本院訊問時陳明：我是基於朋友關係借票給被
    告乙○○，並沒有與被告乙○○合夥經營成衣批發，嗣因本
    身經濟困難才導致跳票等語，亦為自訴人所不否認（見本院
    九十年度自字第八九九號卷三四頁），並衡以除莊采玲嗣與
    自訴人於九十年十二月十二日就前開支票之票款達成和解，
    有協議書一紙附卷可稽外（見本院九十年度自字第八九九號
    卷四五頁），且被告嗣亦就本案積欠自訴人前開成衣之貨款
    與自訴人達成和解，有和解筆錄在卷可按，益徵本件實為債
    務有無履行之單純民事糾紛。綜上所述，本院經訊問自訴人
    、被告及調查證據後，認為自訴人指訴被告涉嫌業務侵占之
    犯罪嫌疑不足，而有刑事訴訟法第二百五十二條第十款之情
    形，揆諸前開說明，爰依法裁定駁回自訴人之自訴。
據上論斷，爰依刑事訴訟法第三百二十六條第三項、第二百五十
二條第十款，裁定如主文。
中    華    民    國    95    年    9     月    29    日
                  刑事第九庭    審判長法  官  陳得利
                                      法  官  莊秋燕
                                      法  官  何世全
以上正本證明與原本無異。
如不服本裁定，應於收受送達後5日內向本院提出抗告狀。（應
附繕本）
                                      書記官  童洪芳美
中    華    民    國    95    年    9     月    29    日


司法院資訊處製作；財團法人民間司法改革基金會備份。
